---
title: "Deep Neural Network"
author: "Tim Modul 60"
date: "10/26/2020"
output: html_document
---

# Load Library
Tiga library yang dibutuhkan, yaitu **neuralnet dan caret**. Jika belum terinstall, silahkan install terlebih dahulu dengan perintah `install.packages("nama-package")`.

Library **neuralnet** akan digunakan untuk membuat model neural network. Library **caret** digunakan untuk membuat confusion matriks dan melihar akurasi model.

```{r message=FALSE, warning=FALSE}
library(caret)
library(neuralnet)
library(knitr)
```

# Baca Data

```{r}
ipeh <- read.csv("data_Ipeh2.csv", header=T)
kable(head(ipeh))
```


# Preprocessing

### Liat Struktur Data
```{r}
str(ipeh)
```
## Normalisasi
Menggunakan min-max scaler
```{r}
normalisasi <- function(r){
  return((r-min(r))/(max(r)-min(r)))
}

for(i in colnames(ipeh[-1])){
    ipeh[ ,i]=normalisasi(ipeh[ ,i])
}

str(ipeh)
```

## Split Data
Memecah data menjadi data training (80% dari data awal) dan data test (20% dari data awal)
```{r}
set.seed(2700)
sampel <- sample(2,nrow(ipeh),replace = T, prob = c(0.8,0.2))
trainingdat <- ipeh[sampel==1, ]
testingdat <- ipeh[sampel==2, ]
print(paste("Jumlah train data :", nrow(trainingdat), paste("|| Jumlah test data :", nrow(testingdat))))
```
# Membuat Model

Deep neural network adalah istilah neural network untuk hidden layer 2 atau lebih. Semakin banyak hidden layer semakin kompleks model tersebut tetapi tidak menjamin akan semakin baik akurasinya

*Ket : saya tidak tau kenapa untuk ukuran hidden layer yang besar fungsi ini  menghasilkan warning. Sebaiknya dicoba sendiri dengan ukuran hidden layer yang besar.*

## Training Model
Misal kita ingin menggunakan semua atributnya
```{r}
#model dengan 2 hidden layer, masing masing 2 hidden node dan 1 hidden node
set.seed(0207)
modelnn21 <- neuralnet(admit~gre+gpa+rank, data=trainingdat,
                   hidden = c(2,1),
                   err.fct = "ce",
                   linear.output = F)
plot(modelnn21)
```

**err.fct** merupakan loss function, fungsi yang digunakan untuk melihat seberapa besar error/loss yang dilakukan model dalam memprediksi, pilihan fungsi berupa sum square error **"sse"**, atau cross entropy **"ce"**.

**hidden** merupakan banyaknya hidden layer dan hidden node pada hidden layer yang akan dibuat. defaultnya, hanya terdapat satu hidden layer dan satu hidden node. jika ingin mengubah banyaknya hidden layer dan hidden node tiap layer, gunakan list (contoh hidden = c(5,4) , artinya terdapat dua hidden layer, hidden layer 1 mempunyai 5 hidden node, hidden layer 2 memiliki 4 hidden node).semakin banyak hidden node dan layer, komputasi yang dilakukan semakin mahal, namun bisa mengurangi error.

garis dan node biru merupakan bias dan penimbangnya.

**set.seed** diperlukan untuk menyimpan nilai penimbang yang random. jika tidak digunakan, penimbang yang digunakan akan terus berbeda beda setiap menjalankan perintah **neuralnet**.

fungsi aktivasi default adalah fungsi sigmoid, untuk mengubah fungsi aktivasi gunakan atribut **act.fct**. fungsi lain yang tersedia adalah fungsi tangent hyperbolic **"tanh"**.

baca atribut lain lebih lanjut dengan menjalankan **?neuralnet**

## Buat Prediksi

jika output dari model lebih dari 0.5, maka kategorikan sebagai 1 (admitted), dan 0 (non admitted) jika lainnya

```{r}
#2 hidden layer, 2 hidden node dan 1 hidden node
prediksi21 <- compute(modelnn21, testingdat[ ,-1])
pred21 <- ifelse(prediksi21$net.result>0.5, 1, 0)

kable(table(pred21))
```

## Evaluasi Model

Hidden layer, 2 hidden node dan 1 hidden node
```{r}
confusionMatrix(table(pred21, testingdat$admit))
```



