---
title: "Fp Growth"
author: "Tim MOdul"
date: "11/9/2020"
output: rmdformats::downcute
---


# Load Library
library yang dibutuhkan, yaitu **rCBA**. Jika belum terinstall, silahkan install terlebih dahulu dengan perintah `install.packages("rCBA")`.

```{r message=FALSE, warning=FALSE}
library(rCBA)
library(knitr)
```


# Load Data
```{r}
data <- read.csv("beli_komputer.csv", header=T, sep = ";")
kable(head((data)))
```

# Konversi Data
Ubah tipe variabel menjadi tipe faktor
```{r}
data <- data[-1]
for(i in names(data)){
  data[,i]= as.factor(data[,i])
}
str(data)
```

# Buat Model
```{r message=FALSE, warning=FALSE}
data <- data.frame(data, check.names = FALSE)
trans <- as(data, "transactions")
rules <- fpgrowth(trans, support = 0.2, confidence = 0.7, maxLength = 2, 
                      consequent = "Buy_Computer", parallel = FALSE)
inspect(rules)
```

```{r}
prediksi <- classification(data, rules)
table(prediksi)
```


# Penerapan Pada Data Iris
## Buat Model
```{r message=FALSE, warning=FALSE}
data("iris")
train <- sapply(iris,as.factor)
train <- data.frame(train, check.names=FALSE)
txns <- as(train,"transactions")
rules <- fpgrowth(txns, support=0.05, confidence=0.05, maxLength=2, consequent="Species",
           parallel=FALSE)
inspect(rules)
```

## Prediksi
```{r message=FALSE, warning=FALSE}
predictions <- classification(train,rules)
table(predictions)
```

## Akurasi
```{r}
sum(as.character(train$Species)==as.character(predictions),na.rm=TRUE)/length(predictions)
```

## Prunning
```{r message=FALSE, warning=FALSE}
prunedRules <- pruning(train, rules, method="m2cba", parallel=FALSE)
inspect(prunedRules)
```

### Prediksi Setelah Prunning
```{r message=FALSE, warning=FALSE}
predictions <- classification(train, prunedRules)
table(predictions)
```

### Akurasi Setalah Prunning
```{r}
sum(as.character(train$Species)==as.character(predictions),na.rm=TRUE)/length(predictions)
```
Terlihat Bahwa akurasinya meningkat



